臺灣新北地方法院民事裁定　　　　　110年度消債清字第191號
聲　請　人　潘俊貴即潘松祥

代　理　人　賀華谷律師
相　對　人　國泰世華商業銀行股份有限公司

法定代理人　郭明鑑
相　對　人　花旗（台灣）商業銀行股份有限公司


法定代理人　莫兆鴻
相　對　人　滙豐（台灣）商業銀行股份有限公司

法定代理人　陳志堅


相　對　人　永豐商業銀行股份有限公司

法定代理人　陳嘉賢
相　對　人　台新國際商業銀行股份有限公司

法定代理人　尚瑞強
相　對　人　元大國際資產管理股份有限公司


法定代理人　宋耀明
相　對　人　台灣金聯資產管理股份有限公司

法定代理人　施俊吉
上列當事人依消費者債務清理條例聲請清算，本院裁定如下：
    主  文
聲請人潘俊貴即潘松祥自中華民國一一○年十月二十八日上午十
時起開始清算程序，並同時終止清算程序。
    理  由
一、按債務人不能清償債務或有不能清償之虞者，得依消費者債
    務清理條例所定更生或清算程序，清理其債務。債務人於法
    院裁定開始更生程序或許可和解或宣告破產前，得向法院聲
    請清算。法院開始清算程序之裁定，應載明其年、月、日、
    時，並即時發生效力。債務人之財產不敷清償清算程序之費
    用時，法院應裁定開始清算程序，並同時終止清算程序。消
    費者債務清理條例（下稱消債條例）第3 條、第80條前段、
    第83條第1 項、第85條第1 項定有明文。
二、本件聲請意旨略以：聲請人名下沒有資產，債務總金額新臺
    幣（下同）2,434,799 元，有不能清償債務之情事，消費者
    債務清理條例施行後，經向住、居所地之法院聲請債務清理
    之調解，惟因故調解不成立，聲請人既經前置調解不成立，
    未經法院裁定開始更生程序或許可和解或宣告破產在案，依
    法自得聲請清算程序，懇請裁定開始清算等語。
三、經查：
  ㈠聲請人於消費者債務清理條例施行後，曾向住、居所地之法
    院聲請調解不成立，經職權調取本院110 年度司消債調字第
    357 號卷宗核閱屬實。是以，聲請人既經前置調解不成立，
    復未經法院裁定開始更生程序或許可和解或宣告破產，則聲
    請人所為本件清算聲請可否准許，所應審究者即為聲請人現
    況是否確具「有不能清償債務或有不能清償之虞」之情事而
    定，合先敘明。
  ㈡查聲請人聲請清算程序，名下沒有任何資產，亦無工作所得
    ，每月僅賴領得之國民年金補助4,138 元及每年4 、7 月健
    保補助1,662 元維生，不足支應生活開銷6,500 元部分（包
    括膳食費6,000 元、雜費500 元），再向親友請求資助等情
    ，有其國稅局所得稅各類所得資料清單、全國財產稅總歸戶
    查詢清單、勞工保險被保險人投保資料表、自願職保被保險
    人投保資料表、中華郵政存簿儲金簿轉帳紀錄可憑，所稱每
    月生活開銷，復核較消債條例第64之2 條所定債務人必要生
    活費用，依110 年度新北市每人每月最低生活費用標準乘以
    1.2 倍即18,720元節約，未逾一般人生活程度，尚屬合理。
    是以，衡酌聲請人名下並無恆產，每月可處分之所得，已顯
    不足以支應其生活所需，且考量聲請人年屆75歲（35年生）
    ，日後非無因臨時、偶發性狀況而增加支出費用之可能，以
    其每月可處分所得及支出狀況，較之被請求清償之債務總額
    ，客觀上可預見係處於通常且繼續不能清償之狀態，自合於
    「不能清償債務或有不能清償之虞」之要件。
  ㈢從而，聲請人聲請本件清算程序，主張有不能清償債務之情
    事，堪足採信。
四、據上論結，本件聲請人聲請清算程序，於衡酌其經濟狀況後
    ，符合有清償債務之情事，復查無消債條例第6 條第3 項、
    第8 條或第82條第2 項所定應駁回清算聲請之事由存在，自
    應予准許；再參酌卷內聲請人之財產及收入狀況說明書、全
    國財產稅總歸戶財產查詢清單，其名下並無任何財產可供清
    算，考量清算亦需清算程序費用，進行清算程序非有利於債
    權人及債務人，爰依首開條文規定，裁定開始清算程序，並
    同時終止清算程序，裁定如主文。
中    華    民    國    110   年    10   月     28    日
                  民事第六庭  法  官  宋家瑋
上為正本係照原本作成。
開始清算程序之裁定不得抗告，如不服同時終止清算程序之裁定
，應於裁定送達後10日內，以書狀向本院提出抗告，並繳納抗告
費新臺幣1,000元。
本裁定已於110年10月28日時公告。
中    華    民    國    110   年    10   月    28     日
                              書記官  洪愷翎